臺灣臺北地方法院民事簡易判決
111年度北簡字第2014號
原      告  陳彥閎  
被      告  陳周鄉  
上列當事人間損害賠償事件，本院於民國111年5月12日言詞辯論
終結，判決如下︰
    主      文
被告應給付原告新臺幣64,717元。
原告其餘之訴駁回。
訴訟費用新臺幣1,440元由被告負擔。
本判決原告勝訴部分得假執行。但被告如以新臺幣64,717元為原
告預供擔保，得免為假執行。
    事實及理由要領
一、按訴狀送達後，原告不得將原訴變更或追加他訴，但請求之
    基礎事實同一、擴張或減縮應受判決事項之聲明者，不在此
    限，民事訴訟法第255條第1項但書第2款、第3款定有明文。
    原告起訴時原聲明：「被告應給付原告新臺幣（下同）140,
    000元」，嗣變更為：「被告應給付原告137,366元」（見本
    院卷第109頁），核與上開規定相符，應予准許。
二、原告主張：被告於民國110年10月22日16時35分許，駕駛車
    號000-0000營業小客車（下稱肇事車輛），沿臺北市中正區
    和平西路1段由東向西第2車道行駛，行至和平西路1段與羅
    斯福路2段交岔路口，因未依號誌指示左轉之過失，逕自左
    轉，適有原告騎乘、所有之車號000-0000普通重型機車（下
    稱系爭機車）沿和平西路1段由西向東第2車道直行，行經上
    開交岔路口時，其機車車頭與肇事車輛右後車尾發生碰撞，
    造成系爭機車受損，為此依侵權行為向被告求償如下：㈠醫
    療費用480元；㈡機車送廠估計修復費用為新臺幣（下同）12
    9,420元（零件114,420元、工資15,000元）；㈢安全帽及藍
    芽耳機3,260元；㈣交通費（自110年11月1日起至111年1月9
    日捷運月票、臺北基隆來回客運）4,686元，以上共計137,3
    66元等語。並聲明：被告應給付原告137,366元。
三、被告則以：道路交通安全處罰條例並未限制圓形綠燈時不能
    左轉，當時伊看沒有車才左轉，是原告於路口未減速慢行，
    亦未保持距離才發生碰撞等語置辯。並聲明：原告之訴駁回
    。　
四、本院之判斷：
  ㈠被告過失侵權行為之認定：　　　　　
　　經查，原告主張被告過失侵權行為之事實，業據提出當事人
    登記聯單為證，並經本院職權調閱臺北市政府交通警察大隊
    提供之道路交通事故現場圖、初步分析研判表、號誌時相表
    、補充資料表、談話紀錄表、調查報告表、事故現場及車損
    照片在卷可憑。按道路交通標誌標線號誌設置規則第206條
    規定「行車管制號誌各燈號顯示之意義如左：一、圓形綠燈
    ㈠在無其他標誌、標線禁制或指示下，圓形綠燈表示准許車
    輛直行或左、右轉。二、箭頭綠燈㈠箭頭綠燈表示僅准許車
    輛依箭頭指示之方向行駛。可知路口如設置「左轉箭頭綠燈
    」，駕駛人左轉彎需待「左轉箭頭綠燈」亮起，才可左轉。
    依卷附初步分析研判表、號誌時相表（見本院卷第15、24頁
    ），員警依路口監視錄影畫面顯示「肇事時只有A車（按即
    肇事車輛）起步左轉，西向東（按即原告機車行向）車輛」
    持續通行」，可知事故當時原告行向為綠燈，當時所對應和
    平西路1段由東向西（按即被告車輛行向）號誌時相應為「
    箭頭直行＋箭頭右轉」，並不包括「箭頭左轉」，被告誤認
    其為綠燈，未注意「箭頭左轉」號誌尚未亮起即貿然左轉，
    而與對向直行原告機車發生碰撞，被告自有未依號誌左轉之
    過失，道路交通事故初步分析研判表亦同此認定，則原告主
    張被告應負過失侵權行為損害賠償責任，自屬有據。被告辯
    稱原告未煞車減速故意製造假車禍云云，未舉證以實其說，
    並非可採。
  ㈡原告得請求之賠償金額：
  1.醫療費用480元部分：
　　原告主張其支出醫療費用480元，業據提出醫療費用收據為
　　憑，應屬可採。
  2.機車估計修復費用129,420元部分：
　　原告主張機車修復費用，固提出估價單為證。惟按損害賠償
    以回復原狀為原則，於舊品以新品更換時，應扣除合理之折
    舊，方屬允當。本件參酌固定資產耐用年數表、固定資產折
    舊率、營利事業所得稅查核準則第95條第6項等規定，計算
    系爭車輛修繕費用更換零件應折舊金額，是原告得請求被告
    賠償必要修復費用金額為60,977元（詳如附表一所示），逾
    此範圍之請求，則屬無據。
　3.安全帽及藍芽耳機3,260元部分：
　　按當事人已證明受有損害而不能證明其數額或證明顯有重大困難者，法院應審酌一切情況，依所得心證定其數額，民事訴訟法第222條第2項定有明文。原告主張其因本件事故致其所有之安全帽、藍芽耳機受損而請求賠償3,260元，固據其提出購買資料暨顧客資訊、新購安全帽統一發票等件為證，原告固未能提出購買時發票或收據為證，因該等物品購買價格不高，實難期待保留購物憑證至物品不堪使用，足見原告就該損害數額之證明確有重大困難，復審酌原告主張之安全帽、藍芽耳機數額（安全帽4,800元、藍芽耳機990元），並未逾一般市場行情，另考量上開安全帽、藍芽耳機於本件事故發生時均非新品，原告於本院自承係於109年7月購買，因認上開物品應扣除合理折舊，原告就安全帽、藍芽耳機所得請求之金額，經扣除折舊後可認原告請求損害賠償3,260元，尚屬適當。
　4.交通費4,686元部分：
　　原告主張因機車毀損，無財力修復，自110年11月1日起至11
    1年1月9日搭乘大眾交通工具上學，支出捷運月票、臺北基
    隆來回客運票價共4,686元云云，此部分原告並未提出任何
    購票憑證以實其說，難認有據，亦不足證明交通費係被告過
    失行為所致或因本件事故所致之額外必要支出，則原告此部
    分請求，即難准許。
　5.依上，原告得請求賠償金額為64,717元（＝480元＋60,977元＋
    3,260元）。
五、綜上，原告依侵權行為法律關係，請求被告給付64,717元，
    為有理由，應予准許。逾此範圍之請求，則無理由，應予駁
    回。
六、本件事證已臻明確，兩造其餘攻擊防禦方法及所舉證據，核
    與本件判決結果不生影響，爰不再逐一論列。
七、本件原告勝訴部分係適用簡易程序所為被告敗訴之判決，應
    依職權宣告假執行。並職權宣告被告如預供擔保，得免為假
    執行。依職權確定訴訟費用額為1,440元（第一審裁判費）
    ，由被告負擔。
中　　華　　民　　國　　111 　年　　6 　　月　　10　　日
                  臺北簡易庭  法  官　張瓊華
上列正本係照原本作成。
如不服本判決，應於判決送達後20日內向本院（臺北市○○○路0段
000巷0號）提出上訴狀（須附繕本）。如委任律師提起上訴者，
應一併繳納上訴審裁判費。
中　　華　　民　　國　　111 　年　　6 　　月　　10　　日
　　　　　　　　　　　　　　　書記官  賴敏慧  
附表一：扣除零件折舊後得請求之修復金額（以下均為新臺幣）
車號 出廠時間 （註1） 事故日期 車種/耐用年限 已使用時間（註2） NEY-0636號 109年8月 110年10月22日 普通重型機車   /3年 1年3月 估價單所載零件費用 扣除折舊後之 零件費用（A） （如附表二） 估價單所載工資費用（B） 原告得請求被告給付之金額（A）+（B）  114,420元 45,977元 15,000元 60,977元  
註1：行照未載明出廠日推定為該月15日
註2：未足1月以1月計。

附表二：折舊計算表
折舊時間 金額 第1年折舊值 114,420×0.536=61,329 第1年折舊後價值 114,420-61,329=53,091 第2年折舊值 53,091×0.536×(3/12)=7,114 第2年折舊後價值  53,091-7,114=45,977